Minutes et répertoires du notaire Yves BOURGEOIS, 20 septembre 1539 - 26 août 1549 (étude XXXIII)
Archives nationales
Minutes et répertoires du notaire Yves BOURGEOIS (étude XXXIII)
20 septembre 1539 - 26 août 1549
MC/ET/XXXIII/16 - MC/ET/XXXIII/23
Etude XXXIII; Bourgeois, Yves
Archives nationales de France
Minutes et répertoires: la loi 2008-696 du 15 juillet 2008 relative aux archives a fixé à 75 ans à compter de la date de l'acte, ou à 25 ans à compter de la date du décès de l'intéressé si ce délai est plus bref, le délai de communication des minutes et répertoires des notaires; ce délai est porté à 100 ans à compter de la date de l'acte si le document se rapporte à un mineur (code du Patrimoine, articles L213-2, 4e d et 5e).
Autres documents de l'étude (dossiers de clients, comptabilité...): s'agissant d'archives privées, ces documents sont communicables selon les modalités fixées par le déposant ou le donateur.
Certains documents ne sont pas accessibles en raison de leur mauvais état de conservation.
Versement
Attention: ce notaire n'a pas laissé de répertoire pour son activité dans l'étude XXXIII
Accès aux instruments de recherche de tous les notaires de l’étude XXXIII
Archives de l'étude XXXIII
- Minutes de Yves BOURGEOIS, 15 octobre 1532 - 26 août 1549; MC/ET/XXXIII/16 - MC/ET/XXXIII/23
  - Minutes. 1539, 20 septembre - 1540, 31 mars, 20 septembre 1539 - 31 mars 1540; MC/ET/XXXIII/16; registre
    Informations complémentaires:
    Article partiellement dépouillé par E. Coyecque, t.I, p. 267, notices n° 1386 à 1407 publiées (1905 et 1923) sous la cote: XVII.
    Informations concernant le classement:
    Le niveau inférieur de description, quand il existe, correspond aux minutes d'actes. Toutes les minutes ne sont pas forcément décrites une à une. Les descriptions de ces minutes sont plus ou moins détaillées.
    - Bail, pour neuf ans, par Louis Boucher, praticien, à Saint-Denis en France, agissant en son nom, et par Poncet Le Preux, marchand, l'un des quatre grands libraires jurés de l'Université, bourgeois de Paris, agissant comme tuteur de Nicolas Boucher, fils mineur de feu Nicolas Boucher et de Catherine de Saint-Martin, à Simon Villet, hôtelier, à Saint-Denis en France, d''une maison consistant en ung corps d'hostel sur la rue de Compoyse, dicte de l'Estrée, moictié de foullerye sur le derriere, moictié de court entre deux, moictié de jardin derriere lad. foullerye, les caves de devant du costé de lad. rue de l'Estrée seullement', ladite maison actuellement occupée par le preneur; prix: 12 l. t. par an., 20 septembre 1539; MC/ET/XXXIII/16; fol. I Vo fol. 1 Vo
      Origine de l'information:
      Ernest Coyecque, Recueil d'actes notariés relatifs à l'histoire de Paris et de ses environs au XVIe siècle [étude XXXIII], t. I, 1498-1545 [3608 actes], Paris, 1905, p. 268, notice n° 1386 (instrument de recherche imprimé dématérialisé dont la version intégrale est accessible en ligne par la rubrique 'Autres instruments de recherche', voir contexte dans le Plan d’orientation général - Notaires de Paris, guides thématiques du Minutier).
      Date de révision: 2010-2012
      Date de création de la notice: 2009
      Ernest Coyecque, Recueil d'actes notariés relatifs à l'histoire de Paris et de ses environs au XVIe siècle, tome I, Paris, Champion, 1905, XLII-932 p.
      bail; Saint-Denis (Seine-Saint-Denis); Le Preux, Poncet (1481-1559); Villet, Simon; Boucher, Nicolas; Boucher, Louis; Saint-Martin, Catherine de; commerçant; juriste; hôtelier; libraire
    - Procuration passée par Huguette Fusée, veuve de Hugues Chauveau, avocat au Châtelet, seigneur en partie de La Borde-Morin et de La Grivelle, près Brie-Comte-Robert, agissant en sa qualité de douairière de Hugues Chauveau et comme tutrice de Claude Chau veau, sa fille; et par Martin de Aquaquia, docteur régent en la Faculté de médecine en l'Université de Paris, tant comme marié à Marie Chauveau, fille de Hugues Chauveau, que comme tuteur des enfants issus du premier mariage de Hugues Chauveau avec Louise d'Arras, au nom de François Chauveau, licencié en lois, fils de Hugues Chauveau, [Suite de la description dans les informations complémentaires], 24 septembre 1539; MC/ET/XXXIII/16; fol. v
      à l'effet de signifier à Garnier, notaire et secrétaire du Roi, seigneur en partie des lieux susdits, d'avoir à présenter à l'archidiacre de Brie en l'église de Paris, d'accord avec les constituants, un chape lain pour desservir la chapelle Saint-Jean-Baptiste en l'église Saint-Étienne de Brie-Comte-Robert, vacante par le décès de Jean Petit.
      Ernest Coyecque, Recueil d'actes notariés relatifs à l'histoire de Paris et de ses environs au XVIe siècle [étude XXXIII], t. I, 1498-1545 [3608 actes], Paris, 1905, p. 268, notice n° 1387 (instrument de recherche imprimé dématérialisé dont la version intégrale est accessible en ligne par la rubrique 'Autres instruments de recherche', voir contexte dans le Plan d’orientation général - Notaires de Paris, guides thématiques du Minutier).
      procuration; Brie-Comte-Robert (Seine-et-Marne); Chau, Claude; Petit, Jean; Aquaquia, Martin; Chauveau, François; Chauveau, Hugues; Chauveau, Marie; Arras, Louise d'; Fusée, Huguette; avocat; docteur d'université
    - Signification par François Chauveau, licencié en lois, avocat au Châtelet, agissant comme dessus, à Garnier, notaire et secrétaire du Roi, demeurant près des Halles de Paris: ' ... led. Garnier a dict pour toute response qu'il se garderoit de mesprandre; et neantmoins a declaré qu'il en avoit presenté ung, et aussi que on trouveroit que lesd. vefve et de Aquaquia, ésd. noms, n'y avoient aucun droict de presenter; et sur ce a led. me Francoys Chauveau declairé aud. Garnier qu'il protestoit oud. nom que lad. presentation que se disoit avoir ainsi faicte led. Garnier, ne peust nuyre ne prejudicier, ores ne ou temps advenir, ausd. vefve et de Aquaquia, ésd. noms, [Suite de la description dans les informations complémentaires], 24 septembre 1539; MC/ET/XXXIII/16; fol. v Vo
      et a prins lad. response dud. Garnier pour reffuz, et oultre a protesté de en povoir nommer et presenter aud. archedyacre....'. Dont acte.
      Ernest Coyecque, Recueil d'actes notariés relatifs à l'histoire de Paris et de ses environs au XVIe siècle [étude XXXIII], t. I, 1498-1545 [3608 actes], Paris, 1905, p. 268, notice n° 1388 (instrument de recherche imprimé dématérialisé dont la version intégrale est accessible en ligne par la rubrique 'Autres instruments de recherche', voir contexte dans le Plan d’orientation général - Notaires de Paris, guides thématiques du Minutier).
      protêt; Halles centrales; Chauveau, François; Chauveau; Garnier (M.); Aquaquia, Martin; avocat; notaire
    - Reconnaissance par Jean Adam, fondeur de lettres d'imprimerie, demeurant en la maison à l'enseigne du Heaume, sise grand rue Saint-Jacques, au profit de Jacques Le Bègue, épicier, bourgeois de Paris, de 20 l. t., payables moitié à Noël, moitié à Pâques prochain, représentant le prix 'd'un porche qui estoit en la chambre au premier estaige sur la court dud. hostel du Heaulme; d'une cloyson de boys, garnye de voirrieres, estant entre la sallette basse et l'ouvrouer dud. hostel, et des nattes estans tant en lad. sallette basse que en lad. chambre...'., 25 septembre 1539; MC/ET/XXXIII/16; fol. VII (fol. 7)
      Ernest Coyecque, Recueil d'actes notariés relatifs à l'histoire de Paris et de ses environs au XVIe siècle [étude XXXIII], t. I, 1498-1545 [3608 actes], Paris, 1905, p. 269, notice n° 1390 (instrument de recherche imprimé dématérialisé dont la version intégrale est accessible en ligne par la rubrique 'Autres instruments de recherche', voir contexte dans le Plan d’orientation général - Notaires de Paris, guides thématiques du Minutier).
      reconnaissance; Saint-Jacques (rue); Heaume (enseigne du); Adam, Jean; Le Bègue, Jacques; commerçant; fondeur
    - Bail, du 1er octobre 1539 à Pâques 1547, par Jacques Le Bègue, épicier, bourgeois de Paris, demeurant en la maison à l'enseigne de la Chauve-Souris, 'prés l'apport de Paris', à Jean Adam, fondeur de lettres d'imprimerie, bourgeois de Paris, et à Marie Bienaisé, sa femme, d'une maison, avec ouvroir sur rue, sise grand rue Saint-Jacques, à l'enseigne du Heaume, dont une partie est actuellement occupée par les preneurs et dont l'autre l'était naguères par Thomas Hamelin, épicier; prix: 120 l. t. par an; [Suite de la description dans les informations complémentaires], 25 septembre 1539; MC/ET/XXXIII/16; fol. VI Vo (fol. 6 Vo)
      le bailleur se réserve 'pour luy et telles aultres personnes que bon luy semblera, la chambre desd. lieux estant au premier estaige sur led. ouvrouer, respondant et ayant veue sur lad. grant rue Sainct Jacques, durant les jours seullement que l'on fera la procession madame Saincte Geneviefve, entrées, convoyz et funerailles de roys, roynes, legatz, prelatz et aultres princes et seigneurs, jeux, esbatements, sollempnitez de ville, executions criminelles et aultres assemblées et novalitez en lad. rue Sainct Jacques'.
      Annulation du bail antérieurement consenti par Thomas Hamelin de la portion de l'immeuble qu'il occupait.
      Ernest Coyecque, Recueil d'actes notariés relatifs à l'histoire de Paris et de ses environs au XVIe siècle [étude XXXIII], t. I, 1498-1545 [3608 actes], Paris, 1905, p. 269, notice n° 1389 (instrument de recherche imprimé dématérialisé dont la version intégrale est accessible en ligne par la rubrique 'Autres instruments de recherche', voir contexte dans le Plan d’orientation général - Notaires de Paris, guides thématiques du Minutier).
      bail; Saint-Jacques (rue); Heaume (enseigne du); Apport-Paris (place); Adam, Jean; Le Bègue, Jacques; Hamelin, Thomas; Bienaisé, Marie; commerçant; fondeur
    - Reçu par Jean Quillet, compagnon libraire et imprimeur de livres, à Paris, grand rue Saint-Jacques, maison à l'enseigne de la Housse Gillet, agissant en son nom, comme ayant le droit par transport de feu Jean Bailly, compagnon rôtisseur, à Paris, et par Robert Bailly, compagnon libraire, à Beauvais, fils et seul héritier dudit Jean Bailly, neveu et ancien pupille de Jean Quillet, à Nicolas Rousselet, laboureur de vignes, à Montmartre, de 60 s. t., prix du rachat d'une rente de 5 s. t. assise sur un demi-quartier de vigne, à Montmartre, lieu-dit le Clos Guy, jadis propriété de Jacquet Coqueret, aïeul maternel de Nicolas Rousselet, et actuellement de ce dernier, ladite rente donnée par Jacquet Coqueret à Jean Bailly, puis donnée et transportée par celui-ci à Jean Quillet., 10 octobre 1539; MC/ET/XXXIII/16; fol. XIII Vo (fol. 13 Vo)
      Ernest Coyecque, Recueil d'actes notariés relatifs à l'histoire de Paris et de ses environs au XVIe siècle [étude XXXIII], t. I, 1498-1545 [3608 actes], Paris, 1905, p. 269, notice n° 1391 (instrument de recherche imprimé dématérialisé dont la version intégrale est accessible en ligne par la rubrique 'Autres instruments de recherche', voir contexte dans le Plan d’orientation général - Notaires de Paris, guides thématiques du Minutier).
      quittance; Saint-Jacques (rue); Beauvais (Oise); Montmartre (ancienne commune); Rousselet, Nicolas; Quillet, Jean; Bailly, Jean; Bailly, Robert; Coqueret, Jacquet; Gillet, Housse; libraire; cuisinier; agriculteur
    - Vente par Pierre Doulget, laboureur, à La Villeneuve Saint-René, lieu-dit le Clos Chardonneret, rue Saint-René, près Saint-Victor-lez-Paris, à Girard Chassebras, apothicaire et épicier, bourgeois de Paris, d'un quarteron et demi de terre en jardin, sis audit lieu de La Villeneuve Saint-René, aboutissant d'un bout à la ruelle du Patriarche, faisant partie d'une plus grande pièce de terre, contiguë à la maison du vendeur et acquise par celui-ci de Louis d'Albiac; l'acquéreur devra construire à ses frais, sur le fonds du vendeur, un mur qui restera mitoyen; dans le cas où les héritiers de Louis d'Albiac n'useraient pas, dans les trois mois, de leur droit de racheter la pièce présentement vendue, [Suite de la description dans les informations complémentaires], 11 octobre 1539; MC/ET/XXXIII/16; fol. XIIII (fol. 14)
      'icelluy achapteur sera tenu de payer ausd. hoirs d'Albyac le loyer et revenu dud. lieu pour une année seullement, pour sa bienvenue, selon ce que led. loyer et revenu de l'année sera prisé....
      Et si ne pourra icelluy achapteur ne les siens mettre led. heritaige en mainmorte sans le gré... desd. hoirs d'Albyac...'.
      Prix: 49 l. 10 S. t.
      Ernest Coyecque, Recueil d'actes notariés relatifs à l'histoire de Paris et de ses environs au XVIe siècle [étude XXXIII], t. I, 1498-1545 [3608 actes], Paris, 1905, p. 269, notice n° 1392 (instrument de recherche imprimé dématérialisé dont la version intégrale est accessible en ligne par la rubrique 'Autres instruments de recherche', voir contexte dans le Plan d’orientation général - Notaires de Paris, guides thématiques du Minutier).
      acte de vente; Neuve-Saint-René (rue); Chardonneret (enclos); Saint-Victor (faubourg); Doulget, Pierre; Albiac, Louis d'; Chassebras, Girard; commerçant; pharmacien; agriculteur
    - Testament de Guillemette..., [veuve de..., en son] vivant marinier,... rue de Bordelle: lieu de sépulture, l'église Notre-Dame des Carmes, devant l'image de Notre-Dame-de-Lorette; legs de 6 l. t. à la fabrique et maçonnerie de l'église Saint-Étienne, sa paroisse., 30 octobre 1539; MC/ET/XXXIII/16; fol. XVIII Vo (fol. 18 Vo)
      Ernest Coyecque, Recueil d'actes notariés relatifs à l'histoire de Paris et de ses environs au XVIe siècle [étude XXXIII], t. I, 1498-1545 [3608 actes], Paris, 1905, p. 270, notice n° 1393 (instrument de recherche imprimé dématérialisé dont la version intégrale est accessible en ligne par la rubrique 'Autres instruments de recherche', voir contexte dans le Plan d’orientation général - Notaires de Paris, guides thématiques du Minutier).
      testament; délivrance de legs; Bordelle (rue); Carmes de la place Maubert (couvent des); Saint-Etienne-des-Grès (église); Saint-Etienne-du-Mont (église); batelier; maçon
    - Marché entre Charles Colle, voiturier par terre, rue des Nonnains d'Yerres, près du Port au foin, et Claude de Prie, dame 'du Thon' et d'Aulnay, veuve de Claude de Sainte-Maure, chevalier, comte de Joigny, pour la fourniture de 'deux chevaulx bons à lettiere, et ce pour porter la lettiere de lad. dame, à commancer du jour de demain jusques à ung moys prouchainement aprés ensuyvant, ou plus longuement si lad. dame en a affaire pour le voyaige qu'elle a presentement affaire seullement'; les chevaux, conduits par Charles Colle et un second conducteur, seront entretenus aux frais du voiturier; les deux hommes seront nourris par Claude de Prie; prix: 30 s. t. par jour, le mois étant dû en totalité, même si le voyage était de moindre durée., 3 novembre 1539; MC/ET/XXXIII/16; fol. XX Vo (fol. 20 Vo)
      Ernest Coyecque, Recueil d'actes notariés relatifs à l'histoire de Paris et de ses environs au XVIe siècle [étude XXXIII], t. I, 1498-1545 [3608 actes], Paris, 1905, p. 270, notice n° 1394 (instrument de recherche imprimé dématérialisé dont la version intégrale est accessible en ligne par la rubrique 'Autres instruments de recherche', voir contexte dans le Plan d’orientation général - Notaires de Paris, guides thématiques du Minutier).
      marché; Nonnains-d'Hyères (rue des); Prie, Claude de; Sainte-Maure, Claude; Prie, Claude; Colle, Charles; transporteur de marchandises
    - Bail de sa cure, pour six ans, par Pierre Fournier, écolier étudiant et maître ès arts en l'Université de Paris, curé de l'église Saint-Nicolas de Crèvecoeur, au diocèse de Beauvais, à Guillaume Lomel, prêtre, demeurant à Roye, distant de deux lieues de Crèvecoeur, moyennant, par an, cinquante écus d'or soleil, soit 112 l. 10 s. t., 7 novembre 1539; MC/ET/XXXIII/16; fol. XXI (fol. 21)
      Ernest Coyecque, Recueil d'actes notariés relatifs à l'histoire de Paris et de ses environs au XVIe siècle [étude XXXIII], t. I, 1498-1545 [3608 actes], Paris, 1905, p. 270, notice n° 1395 (instrument de recherche imprimé dématérialisé dont la version intégrale est accessible en ligne par la rubrique 'Autres instruments de recherche', voir contexte dans le Plan d’orientation général - Notaires de Paris, guides thématiques du Minutier).
      bail; Roye (Somme); Beauvais (Oise); Lomel, Guillaume; Fournier, Pierre; étudiant; prêtre; curé
    - Vente par Claude Picques, libraire, à Paris, marié à Perrette Maignie, à Nicolas Proyart, teinturier en cuirs, bourgeois de Paris: 1o d'une pièce de vigne contenant pour le moins vingt-deux perches, sise à Saint-Marcel, sur le grand chemin ou chaussée allant de Saint-Marcel à Villejuif, 'sur laquelle place y a commancement de bastyment, sur led. grant chemyn; aussi y a ung abatyz de pierre de carriere, lequel est soubz chene pendant et prest à abattre, lequel led. achapteur pourra faire abatre et y fouiller de la grandeur et largeur qu'il est soubz chene et non plus...', [Suite de la description dans les informations complémentaires], 13 novembre 1539; MC/ET/XXXIII/16; fol. XXV (fol. 25)
      ladite pièce appartenant au vendeur, tant comme seul héritier de Vincent Picques, carrier, à Saint-Marcel, son père, Catherine Picques, soeur du vendeur, ayant renoncé à la succession, que 'de son conquest par luy faict de Phelippotte Parageau, sa mere'; 2o d'une rente de 14 s. p. sur sept perches de vigne, sises à Saint-Marcel, sur la chaussée et grand chemin de Villejuif, et baillées, moyennant cette rente, par le vendeur à Nicolas Bersin.
      Prix: dix écus d'or soleil.
      Ernest Coyecque, Recueil d'actes notariés relatifs à l'histoire de Paris et de ses environs au XVIe siècle [étude XXXIII], t. I, 1498-1545 [3608 actes], Paris, 1905, p. 270, notice n° 1396 (instrument de recherche imprimé dématérialisé dont la version intégrale est accessible en ligne par la rubrique 'Autres instruments de recherche', voir contexte dans le Plan d’orientation général - Notaires de Paris, guides thématiques du Minutier).
      acte de vente; Saint-Marcel (faubourg); Villejuif (Val-de-Marne); Proyart, Nicolas; Bersin, Nicolas; Picques, Claude; Picques, Catherine; Maignie, Perrette; Picques, Vincent; Parageau, Phelippotte; carrier; libraire; teinturier blanchisseur
    - Titre-nouvel passé par Nicolas Bersin, carrier, à Saint-Marcel-lez-Paris, sur le grand chemin de Saint-Marcel à Villejuif, au profit de Nicolas Proyart, teinturier en cuirs, bourgeois de Paris, comme ayant droit par transport de Claude Picques, libraire, à Paris, fils de Vincent Picques, carrier, d'une rente de 14 s. p., prix du bail consenti, le 1er décembre 1536, par Claude Picques à Nicolas Bersin, de sept perches de vigne en une pièce, sise à Saint-Marcel, sur ledit grand chemin., 25 novembre 1539; MC/ET/XXXIII/16; fol. XXXIII Vo (fol. 33 Vo)
      Ernest Coyecque, Recueil d'actes notariés relatifs à l'histoire de Paris et de ses environs au XVIe siècle [étude XXXIII], t. I, 1498-1545 [3608 actes], Paris, 1905, p. 271, notice n° 1398 (instrument de recherche imprimé dématérialisé dont la version intégrale est accessible en ligne par la rubrique 'Autres instruments de recherche', voir contexte dans le Plan d’orientation général - Notaires de Paris, guides thématiques du Minutier).
      titre nouvel; cession; Saint-Marcel (faubourg); Villejuif (Val-de-Marne); Bersin, Nicolas; Proyart, Nicolas; Picques, Claude; Picques, Vincent; libraire; teinturier blanchisseur; carrier
    - Marché entre Nicolas Bersin, carrier, à Saint-Marcel-lez-Paris, sur le grand chemin de Saint Marcel à Villejuif, et Nicolas Proyart, teinturier en cuirs, bourgeois de Paris: Nicolas Bersin s'engage à 'faire bien et deuement.. tout l'abbatis d'une place qui est creuze et soubz chene, apartenant aud. Proyart, comme ayant droict par transport de Claude Picques, libraire, à Paris,... et estant sur une piece de vigne assise au terrouer dud. Sainct Marcel, sur led. grant chemyn et chaussée de Villejuyfve, sur lequel lieu y a commancement de bastyment, aud. Proyart aussi apartenant comme dessus; [Suite de la description dans les informations complémentaires], 25 novembre 1539; MC/ET/XXXIII/16; fol. XXXIII (fol. 33)
      et toutte la pierre, tant moellon, grosse pierre de carreaux que quartiers et marches et de pierre au pied qui se trouvera sur led. lieu, en faisant led. abbatiz, rendre et livrer par icelluy Bersin, aussi à ses despens, à l'entour de lad. maison,... pour l'applicquer par icelluy Proyart à bastyr sur led. lieu, ou autrement ainsi que bon luy semblera ...'.
      Prix: 2 s. 6 d. t. le chariot de moëllons, la fourniture devant s'élever au moins à cent chariots; 8 s. t. le chariot de carreaux; 6 d. t. le pied de pierres au pied, marches et quartiers, la moindre fourniture des carreaux, pierres au pied, marches et quartiers étant fixée à cinquante chariots, 'tout ensemblement et l'un portant l'autre'.
      S'il se trouvait une plus grande quantité de matériaux extraits, Nicolas Proyart serait tenu de les prendre et de les payer aux prix ci-dessus.
      Termes de livraison: la Chandeleur 1540 pour les quantités exigibles, la Chandeleur 1541 pour les quantités en excédant.
      Ernest Coyecque, Recueil d'actes notariés relatifs à l'histoire de Paris et de ses environs au XVIe siècle [étude XXXIII], t. I, 1498-1545 [3608 actes], Paris, 1905, p. 270, notice n° 1397 (instrument de recherche imprimé dématérialisé dont la version intégrale est accessible en ligne par la rubrique 'Autres instruments de recherche', voir contexte dans le Plan d’orientation général - Notaires de Paris, guides thématiques du Minutier).
      marché; Saint-Marcel (faubourg); Villejuif (Val-de-Marne); Bersin, Nicolas; Proyart, Nicolas; Picques, Claude; libraire; teinturier blanchisseur; carrier
    - Autorisation donnée par Poncet Le Preux, l'un des quatre grands libraires jurés de l'Université, bourgeois de Paris, à Mignart, laboureur, aux Bordes, près La Celle, de délivrer à Laurent Potier, laboureur, à 'la Petite Hogue', 'les vaches et veaulx aud. Le Preux apartenans et qui par luy dés long temps a et durant le vivant de feue Germaine Pygouchet, jadis sa premiere femme, avoient esté baillez à titre de moictié aud. Mygnart, ou que pour et au lieu desd. vaches et veaulx il baille et paye aud. Potier la somme de douze livres tournois...'., 29 novembre 1539; MC/ET/XXXIII/16; fol. XXXV Vo (fol. 35 Vo)
      Ernest Coyecque, Recueil d'actes notariés relatifs à l'histoire de Paris et de ses environs au XVIe siècle [étude XXXIII], t. I, 1498-1545 [3608 actes], Paris, 1905, p. 271, notice n° 1399 (instrument de recherche imprimé dématérialisé dont la version intégrale est accessible en ligne par la rubrique 'Autres instruments de recherche', voir contexte dans le Plan d’orientation général - Notaires de Paris, guides thématiques du Minutier).
      accord; La Celle-les-Bordes (Yvelines); Le Preux, Poncet (1481-1559); Potier, Laurent; Pygouchet, Germaine; agriculteur; libraire
    - Reçu par Louis Aubours, marchand, bourgeois de Paris, agissant comme tuteur, subrogé à feu Guillaume Royer, de Marguerite Royer, fille de feu Louis Royer et feue Marie Chuppin, sa première femme, héritière de son père pour un sixième, à Agnès Sucevin, dernière femme et veuve de Louis Royer, de six obligations et brevets échus à sa pupille par le partage de la succession effectué entre les enfants du premier lit et ceux du second, ainsi que la mère de ces derniers; reçu, en outre, de deux brevets, l'un appartenant en commun à tous les héritiers sus-indiqués, l'autre appartenant en commun aux trois enfants issus du premier mariage., 4 décembre 1539; MC/ET/XXXIII/16; fol. XXXVI Vo (fol. 36 Vo)